【裁判字號】    98,審抗,244
【裁判日期】    980916
【裁判案由】    本票裁定
【裁判全文】
臺灣臺北地方法院民事裁定             98年度審抗字第244號
抗  告  人  寬華網路科技股份有限公司
法定代理人  乙○○
上列當事人與相對人周玫伶間聲請本票裁定事件，抗告人對於中
華民國98年8月4日本院簡易庭98年度司票字16634號裁定提起抗
告，本院裁定如下：
    主  文
抗告駁回。
抗告程序費用新臺幣壹仟元由抗告人負擔。
    理  由
一、抗告人於原審聲請意旨略以：伊執有相對人甲○○簽發之本
    票5紙，內載金額新臺幣（下同）150,000元、150,000元、1
    50,000元、150,000元、160,000元，到期日民國97年9月30
    日、同年12月31日、98年3月31日、同年6月30日、同年1月3
    1日，支票號碼TH0000000、TH0000000、TH0000000、TH0000
    000、TH0000000並免除作成拒絕證書。詎於上開本票到期後
    ，經伊向相對人提示未獲付款，為此提出該本票5紙，聲請
    裁定准許強制執行等語。原審就系爭本票未依票據法第12 0
    條第1項第6款記載發票年、月、日，依同法第11條上段規定
    ，此項票據應屬無效，裁定駁回伊強制執行之聲請。
二、抗告意旨略以：相對人已於96年7月26日簽立切結保證書，
    承諾清結款項並覓妥連帶保證人處理還款事宜，相對人自應
    給付票款，爰提起抗告，並聲明廢棄原裁定等語。
三、按本票為要式證券，本票之作成，必依票據法第120條第1項
    第1款至第8款所定法定方式為之，本票之必要記載事項如有
    欠缺，除票據法另有規定外，其本票即為無效。又發票年、
    月、日為本票絕對必要記載事項，如未記載，其本票當然無
    效。次按執票人向本票發票人行使追索權時，得聲請法院裁
    定後強制執行，票據法第123條定有明文。又本票執票人，
    依票據法第123條規定，聲請法院裁定許可對發票人強制執
    行，係屬非訟事件，此項聲請之裁定，及抗告法院之裁定，
    僅依非訟事件程序，以審查強制執行許可與否，並無確定實
    體上法律關係存否之效力。
四、經查：抗告人主張之事實，雖據提出本票5紙為證，惟觀諸
    系爭本票，其上未有發票年月日之記載，依票據法第11條第
    1項前段規定，欠缺票據上應記載事項，自屬無效之本票，
    原審法院以欠缺票據法所規定之必要記載事項，裁定駁回抗
    告人之聲請，於法並無不合。至抗告意旨所稱相對人已簽立
    切結保證書，相對人應給付票款云云，縱然屬實，亦屬兩造
    間債權債務關係存否之實體爭執，揆諸前開說明，並非本院
    得以審究。抗告意旨指摘原裁定不當，求予廢棄，為無理由
    ，應予駁回。
五、據上論結，本件抗告為無理由，爰依非訟事件法第46條、第
    21條第2項、第24條第1項，民事訴訟法第495條之1第1項、
    第449條第1項、第78條，裁定如主文。
中    華    民    國    98    年    9     月    16    日
              民事第六庭審判長  法  官  朱漢寶
                                法  官  蔡和憲
                                法  官  許純芳
以上正本係照原本作成。
本裁定不得再抗告。
中    華    民    國    98    年    9     月    16    日
                                書記官  陳怡君


司法院資訊處製作；財團法人民間司法改革基金會備份。
